臺灣橋頭地方法院民事判決　　　　　　　110年度訴字第560號
原　　　告　臺灣新光商業銀行股份有限公司

法定代理人　李增昌　
訴訟代理人　吳佳芬　
　　　　　　余佩倩　
被　　　告　劉益成　
上列當事人間請求清償借款事件，本院於民國110年9月29日言詞
辯論終結，判決如下：
    主  文
一、被告應給付原告新臺幣105 萬1,820 元，及其中新臺幣78萬
    0,007 元自民國103 年12月31日起至民國110 年7 月19日止
    ，按年息18% 計算之利息，及自民國110 年7 月20日起至清
    償日止，按年息16% 計算之利息。
二、訴訟費用由被告負擔。
    事實及理由
一、原告主張：被告前於民國91年1 月17日邀同訴外人黃智仕為
    連帶保證人，向誠泰商業銀行股份有限公司（下稱誠泰銀行
    ，嗣與臺灣新光商業銀行合併，原告為存續公司並更名如當
    事人欄所載）借款新臺幣（下同）100 萬元，約定借款期間
    為36個月，應按月攤還本息，利息按年息18% 計算。惟被告
    未依約還款，經誠泰銀行取得臺灣高雄地方法院（下稱高雄
    地院）91年度票字第10694 號本票裁定、91年度促字第4277
    9 號支付命令，並陸續處分擔保車輛、聲請強制執行，受償
    金額抵充部分本金、利息及費用後，尚餘105 萬1,820 元（
    含本金78萬0,007 元、利息27萬1,813 元）及自103 年12月
    31日起之相關利息未受償，爰依消費借貸法律關係，提起本
    件訴訟等語。並聲明：被告應給付原告105 萬1,820 元（含
    本金78萬0,007 元、利息27萬1,813 元），及其中78萬0,00
    7 元自103 年12月31日起至110 年7 月19日止，按年息18%
    計算之利息，及自110 年7 月20日起至清償日止，按年息16
    % 計算之利息。
二、被告則以：對原告請求金額不爭執，同意給付等語，資為抗
    辯。並聲明：原告之訴駁回。
三、按稱消費借貸者，謂當事人一方移轉金錢或其他代替物之所
    有權於他方，而約定他方以種類、品質、數量相同之物返還
    之契約；借用人應於約定期限內，返還與借用物種類、品質
    、數量相同之物；遲延之債務，以支付金錢為標的者，債權
    人得請求依法定利率計算之遲延利息。但約定利率較高者，
    仍從其約定利率；當事人得約定債務人於債務不履行時，應
    支付違約金，民法第474 條第1 項、第478 條前段、第233
    條第1 項及第250 條第1 項分別定有明文。經查，原告主張
    之上開主張事實，業據其提出與所述相符之借款契約書、貸
    放名細歸戶查詢、動用/ 繳款紀錄查詢、催收明細查詢、呆
    帳記錄查詢、債權分析表、同意書、授信便查卡、訴訟費用
    明細表、高雄地院98年司執字第44003 號執行命令、高雄地
    院103 年度司執字第99003 號分配表、高雄地院91年度票字
    第10694 號本票裁定、高雄地院94年度執字第9450號債權憑
    證、高雄地院91年度促字第42779 號支付命令等件為證（見
    司促卷第11至12頁、本院卷第41頁至第79頁），且為被告所
    不爭執，堪認原告前揭主張為真實。
四、從而，原告依消費借貸法律關係，請求被告給付105 萬1,82
    0 元，及其中78萬0,007 元自103 年12月31日起至110 年7
    月19日止，按年息18% 計算之利息，及自110 年7 月20日起
    至清償日止，按年息16% 計算之利息，為有理由，應予准許
    。
五、本件事證已臻明確，兩造其餘主張陳述及所提之證據，經審
    酌後於本件判決結果無影響，爰不逐一論述，附此敘明。
六、據上論結，原告之訴為有理由，判決如主文。
中    華    民    國  110     年    10    月    13    日
              民事第三庭  審判長法    官  張維君
                                法    官  許家菱
                                法    官  張立亭 
以上正本係照原本作成。
如不服本判決，應於送達後20日內，向本院提出上訴狀並表明上
訴理由，如於本判決宣示後送達前提起上訴者，應於判決送達後
20日內補提上訴理由書（須附繕本）。
中    華    民    國  110     年    10    月    13    日
                                書 記 官  洪嘉鴻